臺灣高等法院高雄分院刑事裁定　　　　 100年度交抗字第87號
抗　告　人
即受處分人　林志雄
上列抗告人因違反道路交通處罰條例聲明異議案件，不服臺灣高
雄地方法院中華民國100 年2 月22日裁定（100 年度交聲字第23
6 號），提起抗告，本院裁定如下：
    主  文
抗告駁回。
    理  由
一、按受處分人，不服道路交通管理處罰條例第8 條主管機關所
    為之處罰，得於接到裁決書之翌日起20日內，向管轄地方法
    院聲明異議，同條例第87條第1 項定有明文。是得聲明異議
    之對象，係指主管機關就違反道路交通管理處罰條例事件所
    為處罰之「裁決」，至警察機關所為違反道路交通管理事件
    通知單即非主管機關所為之裁決，此觀之同條例第9 條第1
    項規定本條例所定罰鍰之處罰，行為人接獲違反道路交通管
    理事件通知單後，於15日內得不經裁決，逕依第92條第3 項
    之罰鍰基準規定，向指定之處所繳納結案；不服舉發事實者
    ，應於15日內向處罰機關陳述意見；其不依通知所定期限前
    往指定處所聽候裁決，且未依規定期限繳納罰鍰結案或向處
    罰機關陳述意見者，處罰機關得逕行裁決之自明。又受處分
    人就未經主管機關處罰之交通案件逕向管轄地方法院聲明異
    議，則難認其異議合於法律上之程式，自應以裁定駁回之，
    道路交通案件處理辦法第17條前段亦有明文規定。
二、本件抗告人即異議人林志雄於其100 年1 月27日送達原審法
    院之聲明異議狀已明載：宜蘭縣警察局舉發違反道路交通處
    理事件通知單（第Ｑ00000000號）舉發異議人於民國93年2
    月29日10時56分違規事實即紅燈右轉及吊扣駕照期間行駛公
    路，吊扣駕照1 枚並通知應到案處所高雄市交通事件裁決所
    等旨，並明確表明：「迄今未收到裁決書」等語，此有該聲
    明異議狀在卷可按，參諸卷附宜蘭縣警察局舉發違反道路交
    通處理事件通知單（第Ｑ00000000號）之舉發違規內容，足
    認異議人並非針對卷附高雄市政府交通局93年7 月5 日就此
    交通違規事件所為高市交裁字第裁32- Ｑ00000000號裁決書
    聲明異議。揆諸上開說明，其聲明異議自不合法律程式。又
    行政機關依行政程序法而為文書之送達，專依該法律之規定
    ，且該法並無準用民事訴訟法或刑事訴訟法關於寄存送達自
    寄存之日起10日生效規定之規定，是文書合法寄存送達後，
    當自寄存之日起即時生效。本件由高雄市政府交通局所為之
    裁決書已由中華郵政股份有限公司投遞人員於93年7 月9 日
    以寄存送達方式送達至異議人之戶籍地址即「高雄市○○區
    ○○街14號」，此有上開裁決書之送達證書影本附卷可稽（
    見原審卷頁9 ），核與前揭行政程序法第72、73、74條規定
    之寄存送達程序相符，且核諸異議人100 年1 月27日所提出
    於原審之異議狀上所載異議人之住址，復為上址無誤，是原
    舉發機關向該址送達，即已生合法送達之效力，本件縱認異
    異議人係對上開裁決處罰聲明異議，亦已逾法定異議期間而
    不合法，併此敘明。
三、原裁定以本件交通違規事件業經高雄市政府交通局以上開裁
    決書裁決處罰，裁決書並經合法寄存送達異議人，而認定異
    議人係針對該裁決書聲明異議，惟異議人既已具狀表明迄今
    未收到裁決書，則不論其所述是否屬實，其主觀上並非對本
    件裁決書聲明異議自已明確，原審仍逕認本件係對上開裁決
    書之處分聲明異議，並認定異議人提出本件異議已逾20日之
    聲明異議法定期間，固非正確。惟原裁定以本件異議不合法
    而駁回之，結論與本院上開認定並無二致，自仍可維持。
四、抗告意旨仍以：本件無證據證明其闖紅燈及本件吊扣機車駕
    照之處分，已逾行政罰法所定3 年裁處權消滅時效期間，且
    警方就本件交通違規事件亦已逾三個月舉發期間等語再為爭
    執，為無理由，應予駁回。此外，本件交通違規事件之上開
    舉發通知單及裁決書主文均無聲明異議狀及抗告狀所稱吊扣
    ＲＡＶ─123輕型機車駕駛執照之處分，併此敘明。
據上論斷，應依道路交通事件處理辦法第25條，刑事訴訟法第41
2 條，裁定如主文。
中    華    民    國   100    年    5     月    26    日
                  刑事第十庭    審判長法  官  陳中和
                                      法  官  林水城
                                      法  官  蔡國
以上正本證明與原本無異。
不得再抗告。
中    華    民    國   100    年    5     月    26    日
                                      書記官  周青玉